臺灣高雄地方法院民事判決　　　　　　　93年度訴字第1383號
原　　　告　丁○○
訴訟代理人　柳聰賢律師
複代理人　　利美利律師
被　　　告　戊○○
　　　　　　甲○○
共　　　同
訴訟代理人　洪千琪律師
複代理人　　蔡玉燕
被　　　告　臺灣心連心科技股份有限公司
　　　　　　　　　　　巷22號.
法定代理人　辛○○
被　　　告　乙○○
　　　　　　丙○○
　　　　　　己○○
　　　　　　庚○○○
上列當事人間請求損害賠償事件，本院於民國94年11月8 日言詞
辯論終結，判決如下：
  主      文
原告之訴及其假執行之聲請均駁回。
訴訟費用由原告負擔。
  事實及理由
一、本件被告臺灣心連心科技股份有限公司、乙○○、丙○○、
    己○○、庚○○○經合法通知，未於言詞辯論期日到場，核
    無民事訴訟法第386 條各款所列情形，爰依原告聲請，由其
    一造辯論而為判決。
二、原告主張：被告戊○○原係被告臺灣心連心科技股份有限公
    司（下稱「臺灣心連心公司」）負責人，被告甲○○係八方
    企業社負責人，2 人均係日本製賓果行星電動玩具機台之經
    銷商，詎2 人為推銷賓果行星電動玩具機台，竟意圖為使原
    告受刑事處分，先向檢、警檢舉伊經營之高雄市三民區○○○路161 號地下1 樓「朝代遊藝場」涉嫌賭博，再指示被告
    乙○○、丙○○、己○○及訴外人陳明謙（已歿），於民國
    91年6 月4 日檢、警前往朝代遊藝場搜索前，先行到朝代遊
    藝場臥底，並於當日遭查獲後，於警訊時誣告朝代遊藝場有
    兌換現金之賭博行為。嗣伊經本院檢察署檢察官以91年度偵
    字第12546 號、第13698 號不起訴處分書予以不起訴處分確
    定，故被告戊○○、甲○○、乙○○、丙○○、己○○及訴
    外人陳明謙前開共同誣告行為，實已侵害伊之名譽。為此，
    爰依侵權行為之法律關係，請求被告戊○○、甲○○、吳德
    、丙○○、己○○、臺灣心連心公司與訴外人陳明謙之母即
    被告庚○○○連帶賠償伊精神慰撫金新臺幣（下同）1,000,
    000 元及法定遲延利息等語。並聲明：(一)被告應連帶給付原
    告1,000,000 元及自起訴狀繕本送達翌日起至清償日止，按
    週年利率5 ％計算之利息。(二)原告願供擔保，請准宣告假執
    行。
三、被告戊○○、甲○○則以：伊2 人未向檢、警檢舉原告經營
    之朝代遊藝場涉嫌賭博，亦未指示被告乙○○、丙○○、己○○及訴外人陳明謙前往朝代遊藝場臥底，本件與伊2 人無
    關，原告請求伊2 人賠償精神慰撫金1,000,000 元自無理由
    等語為辯。並聲明：(一)駁回原告之訴。(二)如受不利判決，願
    供擔保請准免為假執行；被告臺灣心連心科技股份有限公司
    、乙○○、丙○○、己○○、庚○○○未於言詞辯論期日到
    場，亦未提出書狀作何聲明或陳述。
四、兩造不爭執之事項：本院檢察署檢察官於91年間，接獲民眾
    檢舉朝代遊藝場擺設賓果行星電動玩具機台，供不特定人開
    分把玩並兌換現金而涉嫌賭博，嗣經本院檢察署檢察官持搜
    索票於91年6 月4 日前往該店搜索，因現場未查獲賭客，且
    查無其他積極事證，而於92年4 月30日以91年度偵字第1254
    6 號、第13698 號不起訴處分書，對原告予以不起訴處分確
    定。
五、得心證之理由：本件依兩造之陳述，爭執之重點應為：原告
    能否舉證證明被告有其所述之前開誣告行為？
六、經查：
  (一)按因故意或過失，不法侵害他人之權利者，負損害賠償責任
    。故意以背於善良風俗之方法，加損害於他人者亦同，民法
    第184 條第1 項定有明文。依前開條文之規定，侵權行為以
    故意或過失不法侵害他人之權利，或故意以背於善良風俗之
    方法加損害於他人為其成立要件，是主張對造應負侵權行為
    責任者，自應就對造確有實施侵權行為之事實，負舉證責任
    。
  (二)查本件原告主張被告戊○○、甲○○、乙○○、丙○○、己○○及訴外人陳明謙，共同誣告朝代遊藝場涉嫌賭博行為等
    節，固據其提出本院檢察署檢察官91年度偵字第12546 號、
    第13698 號不起訴處分書、91年度偵字第13153 號不起訴處
    分書、91年度偵字第12195 號、第14007 號不起訴處分書，
    及本院刑事91年度易字第3922號判決書、92年度易字第1250
    號判決書各1 份佐證，並以被告己○○、訴外人陳明謙、胡
    銘豐、楊永春、陳加和、胡俊銘及葉治耀於臺灣高等法院高
    雄分院檢察署91年度發查字第69號案件所為之陳述為據。惟
    本院檢察署91年度偵字第13153 號賭博案件，係高雄市苓雅
    區○○○路62號1 樓「唐尼龍遊藝場」遭檢舉涉嫌賭博行為
    ；91年度偵字第12195 號、第14007 號賭博案件，係高雄市
    新興區○○○路199 號1 樓「免寶寶遊藝場」遭檢舉涉嫌賭
    博行為；本院刑事庭91年度易字第3922號賭博案件，係高雄
    縣岡山鎮○○○路26號1 樓「岡山大西洋遊藝場」，遭本院
    檢察署檢察官以其中涉嫌賭博為由，將訴外人吳志忠等人提
    起公訴；本院刑事庭92年度易字第1250號賭博案件，係高雄
    市○○○路161 號1 樓「約翰龍遊藝場」（該判決書誤將約
    翰龍遊藝場營業處所地址載為高雄市○○○路109 號1 樓）
    ，遭本院檢察署檢察官以其中涉嫌賭博為由，將訴外人蔡振
    福等人提起公訴等各節，有前開不起訴處分書及刑事判決書
    在卷可稽，核均與本件無涉。而前開不起訴處分書及刑事判
    決書，均未記載與本件朝代遊藝場遭檢舉涉嫌賭博一案相關
    之事證，亦經本院核閱前開不起訴處分書及刑事判決書無誤
    ，故原告執前開與本件無關之不起訴處分書及刑事判決書，
    主張被告戊○○、甲○○、乙○○、丙○○、己○○及訴外
    人陳明謙，涉嫌共同誣告朝代遊藝場涉嫌賭博行為，自屬無
    據。
  (三)至本院檢察署91年度偵字第12546 號、第13698 號賭博案件
    ，固係原告所經營之朝代遊藝場，遭代號A1之匿名檢舉人檢
    舉涉嫌賭博行為，惟本院經調取該偵查案件及本院91年度聲
    搜字第827 號聲請搜索朝代遊藝場之案卷核閱，均未發現有
    A1之年籍、姓名等資料，故該案之檢舉人為何人已無從查知
    。又本院檢察署檢察官持搜索票於91年6 月4 日前往朝代遊
    藝場搜索時，現場並未查獲任何賭客，故無人於該案警訊及
    偵查中指證朝代遊藝場涉嫌賭博行為，亦經本院核閱前開偵
    查案卷無誤，故原告主張被告戊○○、甲○○2 人，向檢、
    警檢舉朝代遊藝場涉嫌賭博，再指示被告乙○○、丙○○、
    己○○及訴外人陳明謙，前往朝代遊藝場臥底，並於警訊時
    誣告朝代遊藝場有兌換現金之賭博行為等云云，與事實不符
    ，自無足採。
  (四)再原告雖另執被告己○○、丙○○、乙○○、訴外人陳明謙
    、胡銘豐、楊永春、陳加和、胡俊銘及葉治耀於臺灣高等法
    院高雄分院檢察署91年度發查字第69號案件所為之陳述為據
    ，並提出該案偵查筆錄多份在卷佐證，惟被告己○○、丙○○、乙○○於該案係陳述其在「約翰龍遊藝場」為兌換現金
    之賭博行為；訴外人陳明謙、胡銘豐係陳述其在「免寶寶遊
    藝場」為兌換現金之賭博行為；訴外人楊永春係陳述其在「
    唐尼龍遊藝場」為兌換現金之賭博行為；訴外人陳加和、胡
    俊銘係陳述其在「岡山大西洋遊藝場」為兌換現金之賭博行
    為，訴外人葉治耀則係向承辦檢察官陳述其因陳情檢舉大格
    電子企業有限公司涉嫌違反著作法，而遭人恐嚇毆打各節，
    業經本院核閱前開筆錄無誤，與本件原告主張其遭誣告無涉
    ，自亦無從執此認被告戊○○、甲○○、乙○○、丙○○、
    己○○及訴外人陳明謙，確有共同誣告朝代遊藝場涉嫌賭博
    行為。
七、綜上所述，本件原告既未舉證證明被告戊○○、甲○○、乙○○、丙○○、己○○及訴外人陳明謙，確有共同誣告朝代
    遊藝場涉嫌賭博行為，則原告主張被告戊○○、甲○○、乙○○、丙○○、己○○及訴外人陳明謙等人共同侵害其名譽
    ，並依侵權行為之法律關係，請求被告戊○○、甲○○、乙○○、丙○○、己○○、臺灣心連心公司及庚○○○，連帶
    賠償1,000,000 元，即無所據。從而，原告請求被告戊○○
    、甲○○、乙○○、丙○○、己○○、臺灣心連心公司及庚○○○，連帶給付1,000,000 元及法定遲延利息，為無理由
    ，應予駁回。原告既受敗訴之判決，其假執行之聲請，即失
    所附麗，應併予駁回。
據上論結，本件原告之訴為無理由，依民事訴訟法第385 條第1
項、第78條，判決如主文。
中　　華　　民　　國　　94　　年　　11　　月　　22　　日
                  民事第一庭  法　官　劉傑民
正本係照原本作成。
如不服本判決，應於送達後20日內，向本院提出上訴狀並表明上
訴理由，如於本判決宣示後送達前提起上訴者，應於判決送達後
10日內補提上訴理由書（須附繕本）。
中　　華　　民　　國　　94　　年　　11　　月　　22　　日
                              書記官　歐文政
